【裁判字號】    95,裁,922
【裁判日期】    950504
【裁判案由】    進口貨物核定稅則號別
【裁判全文】
最  高  行  政  法  院  裁  定
                                     95年度裁字第00922號
上  訴  人  祥而盛企業有限公司
代  表  人  甲○○
被 上訴 人  財政部基隆關稅局
代  表  人  李榮達
上列當事人間因進口貨物核定稅則號別事件，上訴人對於中華民
國93年12月17日臺北高等行政法院93年度簡字第704號判決，提
起上訴，本院裁定如下：
    主  文
上訴駁回。
上訴審訴訟費用由上訴人負擔。
    理  由
一、按對於適用簡易程序之裁判提起上訴或抗告，須經本院許可
    ，且該許可以訴訟事件所涉及之法律見解具有原則性者為限
    ，行政訴訟法第235條定有明文。所謂法律見解具有原則性
    ，係指該事件所涉及之法律問題意義重大，而有加以闡釋之
    必要情形而言；如對行政命令是否牴觸法律所為之判斷，或
    就同類事件高等行政法院所表示之見解相互牴觸，有由本院
    統一法律上意見或確認其意見之必要情形屬之。
二、本件上訴人於91年9月12日委由傑順報關股份有限公司（下
    稱傑順公司）向被上訴人報運進口智利生產ATLANTIC
    SALMON COLLARS IN BLOCK FROZEN乙批（報單號碼：第AA/9
    1/4773/0033號）（下稱系爭貨物），共4項，原申報進口稅
    則第0304.90.20號，稅率15%，單價為CIF USD 1.15/KGM，
    經被上訴人依關稅法第14條第2項規定，按納稅義務人之申
    請，准其繳納相當金額之保證金，先行驗放，事後再加審查
    。嗣經被上訴人查核後，予以改列進口稅則第0304.90.90號
    ，按稅率24%課徵關稅，並依財政部關稅總局驗估處查價結
    果，改按單價CFR USD 1.5/KGM核估完稅價格，補徵關稅新
    台幣80,603元。上訴人不服，申請復查，未獲變更，提起訴
    願，經遭駁回，遂提起行政訴訟，經原審駁回其訴。上訴人
    仍不服，提起上訴，主張：就被上訴人改核定系爭貨物稅則
    號別部分，上訴人放棄抗辯。惟就系爭貨物之進口價格，實
    際價格確為CNF USD 1.15/KGM，此價格係依市場供需機能由
    買賣雙方共同決定，非被上訴人可自行認定或核定。上訴人
    業提供賣方之正式銷售發票，並經由我國外交部駐智利代表
    處認證該價格，被上訴人所稱未經我國有權機關之認證乙節
    ，實與事實不符，且未盡應有查核能事，規避上訴人所提應
    予查證之請求等語。經核上訴人所指摘者係屬於事實調查事
    項，無涉法律見解具有原則性，而需由本院加以闡釋之必要
    ，上訴人提起上訴，不合前揭規定，不應許可，其上訴難謂
    合法，應予駁回。
三、依行政訴訟法第249條第1項前段、第104條、民事訴訟法第
    95條、第78條，裁定如主文。
中    華    民    國    95    年    5     月    4     日
                  第三庭審判長法  官  趙  永  康
                              法  官  鄭  淑  貞
                              法  官  侯  東  昇
                              法  官  黃  淑  玲
                              法  官  林  文  舟
以  上  正  本  證  明  與  原  本  無  異
中    華    民    國    95    年    5     月    4     日
                              書記官  王  福  瀛


司法院資訊處製作；財團法人民間司法改革基金會備份。
